【裁判字號】    96,訴,1179
【裁判日期】    970430
【裁判案由】    違反商業會計法等
【裁判全文】
臺灣臺南地方法院刑事判決              96年度訴字第1179號
公  訴  人  臺灣臺南地方法院檢察署檢察官
被      告  甲○○
選任辯護人  何建宏律師
上列被告因商業會計法等案件，經檢察官提起公訴（96年度偵緝
字第160號），被告於本院準備程序進行中，就被訴事實為有罪
之陳述，經本院合議庭裁定由受命法官獨任進行簡式審判程序，
判決如下：
    主      文
甲○○共同連續商業負責人以明知為不實之事項，而填製會計憑
證，處有期徒刑參年，減為有期徒刑壹年陸月。
    事實及理由
一、本案被告甲○○所犯稅捐稽徵法第四十七條第一款、第四十
    一條不法逃漏稅、第四十三條第一項幫助他人不法逃漏稅，
    商業會計法第七十一條第一項第一款填製不實會計憑證之罪
    ，並非死刑、無期徒刑或最輕本刑有期徒刑三年以上之罪，
    亦非高等法院管轄第一審案件，且於準備程序進行中，被告
    先就被訴事實為有罪之陳述，經告知被告簡式審判程序之旨
    ，並聽取檢察官、被告之意見後，本院合議庭裁定由受命法
    官進行簡式審判程序，是本案之證據調查，依刑事訴訟法第
    二百七十三條之二、第一百五十九條第二項之規定，不適用
    傳聞法則有關限制證據能力之相關規定；並得依同法第三百
    十條之二準用第四百五十四條之規定製作略式判決書（僅記
    載「證據名稱」），合先敘明。
二、本件犯罪事實及證據名稱，除檢察官起訴書附表一部分更正
    為如附表所示；證據部分並增列「被告於本院審理時之自白
    」，「新東駿資源物資實業有限公司民國九十三年十一月至
    同年十二月之專案申請調檔統一發票查核名冊」外，餘均與
    檢察官起訴書之記載（如附件）。
三、按統一發票係營業人依營業稅法規定於銷售貨物或勞務時，
    開立並交付予買受人之交易憑證，足以證明會計事項之經過
    ，應屬商業會計法所稱之會計憑證（最高法院八十七年臺非
    字第三八九號判決參照）。又統一發票乃證明事項之經過而
    為造具記帳憑證所根據之原始憑證，商業負責人如明知為不
    實之事項，而開立不實之統一發票，係犯商業會計法第七十
    一條第一款之以明知為不實之事項而填製會計憑證罪，該罪
    為刑法第二百十五條業務上登載不實文書罪之特別規定，依
    特別法優於普通法之原則，自應優先適用，無論以刑法第二
    百十五條業務上登載不實文書罪之餘地（最高法院九十四年
    台非字第九八號判決意旨參照）。核被告甲○○所為，係犯
    稅捐稽徵法第四十七條第一款、第四十一條不法逃漏稅、第
    四十三條第一項幫助他人不法逃漏稅，商業會計法第七十一
    條第一項第一款填製不實會計憑證之罪。按被告行為後，刑
    法部分條文業於九十四年一月七日經立法院三讀修正，而經
    總統於九十四年二月二日公布並於九十五年七月一日施行，
    而新修正之刑法第二條第一項規定：「行為後法律有變更者
    ，適用行為時之法律。但行為後之法律有利於行為人者，適
    用最有利於行為人之法律。」，而該法係規範行為後法律變
    更所生新舊法律比較之準據法，於新法施行後，即應逕用該
    條為「從舊從輕」之比較；且本次法律變更，比較時應就罪
    刑有關之共犯、未遂犯、想像競合犯、牽連犯、連續犯、結
    合犯，以及累犯加重、自首減輕暨其他法定加減原因（如身
    分加減）與加減例等一切情形，綜其全部罪刑之結果而為比
    較（最高法院九十五年五月二十三日九十五年度第八次刑庭
    會議決議參照）。且查：
（一）、本案被告甲○○與陳順陸、郭齡憶間，就上開犯罪之實
        行，有犯意聯絡及行為之分擔，均應論以共同正犯。按
        刑法第二十八條之共同正犯之規定，業於九十四年二月
        二日修正公布，並於九十五年七月一日施行，由原條文
        「二人以上共同實施犯罪之行為者，皆為正犯」，修正
        為「二人以上共同實行犯罪之行為者，皆為正犯」，其
        修正理由旨在釐清應否承認「陰謀共同正犯」及「預備
        共同正犯」，而本案被告既屬實行犯罪行為之正犯，對
        被告而言，修正後之規定並未較有利於被告，自應依刑
        法第二條第一項前段，適用修正施行前刑法第二十八條
        規定論以共同正犯。
（二）、按被告行為後，刑法第五十六條連續犯之規定，業於九
        十四年一月七日修正公布刪除，並於九十五年七月一日
        施行，則被告之犯行，因行為後新法業已刪除連續犯之
        規定，此刪除雖非犯罪構成要件之變更，但顯已影響行
        為人刑罰之法律效果，自屬法律有變更，依新法第二條
        第一項規定，比較新、舊法結果，仍應適用較有利於被
        告之行為時法律即舊法論以連續犯（最高法院九十五年
        第八次刑事庭會議決議參照），是被告前後多次填製不
        實會計憑證、幫助他人逃漏稅捐犯行，各係時間緊接，
        手法相同，所犯為構成要件相同之罪名，顯係基於概括
        犯意反覆實施，應依修正前刑法第五十六條關於連續犯
        之規定，論以一罪。
（三）、被告所犯違反商業會計法、不法逃漏稅及幫助逃漏稅捐
        部分之犯行，有方法、目的之牽連關係，且被告行為後
        ，於九十四年二月二日修正公布之刑法，已於九十五年
        七月一日施行，依修正後刑法第二條第一項規定「行為
        後法律有變更者，適用行為時之法律。但行為後之法律
        有利於行為人者，適用最有利於行為人之法律」，而新
        修正施行之刑法已刪除第五十五條關於牽連犯規定，被
        告所犯上開各罪，將改依數罪併罰規定分論併罰，然依
        施行修正前即行為時規定，則從一重處斷，比較新舊法
        規定，新法並非較有利於被告，依刑法第二條第一項之
        規定，應適用行為時即修正前刑法第五十五條牽連犯規
        定，從一重商業會計法第七十一條第一款之填製不實會
        計憑證罪之處斷。
（四）、按新修正刑法第五十七條關於科刑時應審酌之事項，其
        中修正後刑法第五十七條第七款「犯罪行為人與被害人
        之關係」，係將修正前同法第八款「犯人與被害人『平
        日』之關係」之「平日」一語刪除，就犯罪行為人與被
        害人在犯罪行為上之關係，亦屬科刑時應予考慮之標準
        。修正後同法第八款並增列「犯罪行為人違反義務之程
        度」，此均屬法院就刑之裁量審認標準之明文化，非屬
        法律之變更（見最高法院九十五年五月二十三日第八次
        刑庭會議決議亦同此意旨），自無新修正之刑法第二條
        第一項規定之適用。
四、爰審酌被告不依法繳納稅捐，以人頭虛設多家公司，幫助多
    家公司逃漏稅捐，減少國家稅收，其行為之手段，逃漏之稅
    額，妨害稅捐機關對稅捐稽徵之正確性，對於稅捐稽徵所生
    之損害非輕、所涉及之公司為數頗為可觀，惟參諸犯後尚知
    坦認犯行，顯見態度良好，尚知所悔悟等一切情狀，量處如
    主文所示之刑。另按犯罪在中華民國九十六年四月二十四日
    前者，除本條例另有規定外，經判處有期徒刑、拘役或罰金
    者，減其刑期或金額二分之一（中華民國九十六年罪犯減刑
    條例第二條第一項第三款參照），又按依本條例應減刑之罪
    ，未經判決確定者，於裁判時，減其宣告刑。依其項規定裁
    判時，應於判決主文同時諭知其宣告刑及減得之刑（中華民
    國九十六年罪犯減刑條例第七條參照）。查被告行為後，中
    華民國九十六年罪犯減刑條例於九十六年六月十五日通過，
    於九十六年七月十六日施行，被告犯罪在九十六年四月二十
    四日以前，合於同條例第二條第一項之規定，爰依中華民國
    九十六年罪犯減刑條例第二條第一項第三款、第七條之規定
    ，應將其宣告刑減二分之一，以資懲儆。
據上論斷，應依刑事訴訟法第二百七十三條之一第一項、第二百
九十九條第一項前段、第三百十條之二、第四百五十四條第二項
，稅捐稽徵法第四十一條、第四十三條第一項、第四十七條第一
款，商業會計法第七十一條第一款，刑法第二條第一項前段、第
十一條前段，修正前刑法第二十八條、廢止前刑法第五十六條、
第五十五條後段，中華民國九十六年罪犯減刑條例第二條第一項
第三款、第七條，判決如主文。
本案經檢察官乙○○到庭執行職務
中    華    民    國    97    年     4    月    30    日
                  刑事第四庭    法  官  黃翰義
附表
┌──┬─────┬──────────────────┬──────────────────┐
│編號│公司行號  │       進    項    明    細         │       銷    項    明    細         │
├──┼─────┼──────────────────┼──────────────────┤
│一  │建廷企業行│取得順陸企業行、余來成企業有限公司之│虛開發票予順陸企業行及余來成企業有限│
│    │（登記負責│虛開進項發票共268萬300元。          │公司等，發票金額共2988萬1473元，逃漏│
│    │人賴建廷）│                                    │營業稅額共149萬4075元。             │
├──┼─────┼──────────────────┼──────────────────┤
│二  │李全晟營造│取得順陸企業行、大宏昌煤氣行、慶安企│虛開發票予順陸企業行、余來成企業有限│
│    │有限公司  │社之虛開進項發票共3812萬9944元。    │公司、奕通營造有限公司、東央工程企業│
│    │（登記負責│                                    │有限公司、東占有限公司、翔程興業股份│
│    │人何俊宏）│                                    │有限公司、瑋霖營造有限公司、東橋營造│
│    │          │                                    │工程股份有限公司、東富營造有限公司、│
│    │          │                                    │九泰企業社、系盟廣告有限公司、蔡瑞工│
│    │          │                                    │程企業有限公司、慶安企業社及旺傑工程│
│    │          │                                    │行等，發票金額共6676萬3348元，逃漏營│
│    │          │                                    │業稅額共333萬8171元。               │
├──┼─────┼──────────────────┼──────────────────┤
│三  │順陸企業行│取得東森購物百貨股份有限公司、東森得│虛開發票予中信營造工程股份有限公司、│
│    │（登記負責│易購股份有限公司台北分公司、勝益商行│威德國際有限公司、菁準工程行、愛而發│
│    │人陳順陸）│、中國石油（股）油品行銷事業部台中營│興業股份有限公司、嘉和泰有限公司、李│
│    │          │業處工業區加油站、李全晟營造有限公司│全晟營造有限公司、美德中醫醫院、專嘉│
│    │          │、中國石油（股）油品行銷事業部嘉南營│企業有限公司、任翔建材有限公司、安泰│
│    │          │業處成功路加油站、大立鐘錶電器行、富│國際科技有限公司、品富營造有限公司、│
│    │          │均科技有限公司、旭曜電通股份有限公司│妍昌企業有限公司、慶洋營造有限公司、│
│    │          │台南北門門市、捷修網股份有限公司、世│隆億建設股份有限公司、建廷企業行、信│
│    │          │立企業行、志信國際股份有限公司志信裕│銓建材行、黃添麟興業有限公司、久大喜│
│    │          │農加油站、久旻文具有限公司、京懋行、│股份有限公司、榮展工程行、公志營造股│
│    │          │中國石油（股）油品行銷事業部嘉南營業│份有限公司、韋林實業有限公司、立榮交│
│    │          │處慶平路加油站、正軒工程有限公司、南│通事業股份有限公司、中華資產企業有限│
│    │          │國電器行、金訊科技有限公司、一心企業│公司、健宇機械工程有限公司、應星室內│
│    │          │股份有限公司台南營業所一心加油站、多│裝修企業有限公司、鑫吉利實業有限公司│
│    │          │米有限公司、全國電子股份有限公司台南│、明珊實業有限公司、朝永興業有限公司│
│    │          │市第二分公司、建廷企業行、祥宗企業行│、將群營造有限公司、台根企業有限公司│
│    │          │、黃添麟興業有限公司、中國石油股份有│、勝群興業有限公司、通良貨運有限公司│
│    │          │限公司油品行銷事業嘉南營業處和順加油│、巨磊機電企業有限公司、昱達電機工業│
│    │          │站、大三魁營造廠有限公司、台糖加昌加│股份有限公司、統利實業股份有限公司、│
│    │          │油站、高都加油站企業有限公司、民族加│富安營造有限公司、福基企業社、嘉一開│
│    │          │油站有限公司、源豐加油站有限公司、瑋│發有限公司、巨越工程行、松陽營造有限│
│    │          │霖營造有限公司、盛豐加油站、內山加油│公司、景程企業社、宏輝企業行、連豪企│
│    │          │站有限公司、和成加油站有限公司、台亞│業有限公司、一信堆高機、永慶砂石行、│
│    │          │石油股份有限公司西螺加油站、大新營加│喜美賓館、坤瑞瀝青有限公司、最虹企業│
│    │          │油站有限公司、中油嘉義營業處東山加油│股份有限公司、仲維工業股份有限公司、│
│    │          │站、中油公司油品行銷事業部嘉南營業處│寶成矽鋼實業社、古都營造有限公司、大│
│    │          │官田加油站、統一精工股份有限公司南科│振工業有限公司、及樺實業股份有限公司│
│    │          │二站加油站、中國石油油品行銷事業部嘉│、添力工程企業有限公司、九泰企業社、│
│    │          │南營業處永二加油站、六甲頂加油站實業│系盟廣告有限公司、進泰營造有限公司、│
│    │          │有限公司、久井企業股份有限公司、東昱│凱煌股份有限公司、耀進營造有限公司、│
│    │          │加油站股份有限公司、中油股份有限公司│佳榮營造股份有限公司、永盛興有限公司│
│    │          │油品行銷事業部嘉南營業處永康加油站、│、春清企業行、祐鑽機械有限公司、開鼎│
│    │          │永新加油站股份有限公司、統一精工股份│工程行、慶安企業社、潤豐營造有限公司│
│    │          │有限公司永康二站加油站、一路發加油站│及友興建設有限公司等，發票金額共2億 │
│    │          │股份有限公司、升冠有限公司、國隆企業│338萬2377元，營業稅額共1016萬9129元 │
│    │          │社、美吉加油站股份有限公司、土庫加油│。                                  │
│    │          │站實業有限公司、誠大加油站股份有限公│                                    │
│    │          │司誠大崑山加油站、冠中企業股份有限公│                                    │
│    │          │司遠大加油站、乙董有限公司、仁德太子│                                    │
│    │          │加油站有限公司、廣信加油站股份有限公│                                    │
│    │          │司、生一企業行、高昇加油站有限公司、│                                    │
│    │          │暢陽實業有限公司、大旺加油站股份有限│                                    │
│    │          │公司、新左鎮加油站有限公司、統一精工│                                    │
│    │          │股份有限公司歸仁加油站、台灣糖業股份│                                    │
│    │          │有限公司油品事業部台糖大營加油站、大│                                    │
│    │          │關廟加油站股份有限公司、大台南加油站│                                    │
│    │          │股份有限公司、中油股份有限公司油品行│                                    │
│    │          │銷事業部嘉南焱處新化加油站、明舜股份│                                    │
│    │          │有限公司東新加油站、大川有限公司太山│                                    │
│    │          │加油站、中油（股）公司油品行銷事業部│                                    │
│    │          │嘉南營業處新化三站加油站、玉新加油站│                                    │
│    │          │有限公司、燦坤實業股份有限公司中華營│                                    │
│    │          │業處、蔡瑞仁工程企業有限公司、永華加│                                    │
│    │          │油站企業股份有限公司、誠大加油站股份│                                    │
│    │          │有限公司、中國石油（股）公司油品行銷│                                    │
│    │          │事業部嘉南營業處元大加油站、水噹噹小│                                    │
│    │          │吃部、旭曜電通股份有限公司永康大灣門│                                    │
│    │          │市、加得滿股份有限公司大灣加油站、統│                                    │
│    │          │好加油站有限公司將軍站、穎升電訊有限│                                    │
│    │          │公司、海寮加油站股份有限公司、永盛興│                                    │
│    │          │有限公司、慶安企業社、潤豐營造有限公│                                    │
│    │          │司、山隆通運股份有限公司潮州加油站、│                                    │
│    │          │桂格加油站有限公司之虛開進項發票共2 │                                    │
│    │          │億 2517萬3079元。                   │                                    │
├──┼─────┼──────────────────┼──────────────────┤
│四  │余來成企業│余來成企業有限公司取得華益商行、李全│虛開發票予威德國際有限公司、依依不捨│
│    │有限公司  │晟營造有限公司、南一電子有限公司、融│服飾店、藝蓁國際有限公司、松木國際有│
│    │（92年4 月│伸股份有限公司、燦坤實業股份有限公司│限公司、唯翔營造有限公司、斌晨貿易股│
│    │4日設立， │北門分公司、旭曜電通股份有限公司台南│份有限公司、永亨利企業有限公司、全球│
│    │原登記負責│北門門市、南特紙企業有限公司、中油股│數位頻道股份有限公司、金三角營造有限│
│    │人為余來成│份有限公司、台灣營業總處台南營業處中│公司、茂榮熔接所、世立企業行、允耀實│
│    │，92年11月│華路東加油站、世立企業行、允耀實業股│業股份有限公司、金全興工程有限公司、│
│    │6日起由蔡 │份有限公司、志信國際股份有限公司志信│任翔建材有限公司、成易建材有限公司、│
│    │和宏承受）│裕農加油站、燦坤實業股份有限公司永華│妍昌企業有限公司、南和機電工業有限公│
│    │          │分公司、峻北生活館有限公司、大潤發流│司、延承有限公司、金訊科技有限公司、│
│    │          │通事業股份有限公司台南分公司、特力翠│帕門實業股份有限公司、裕展實業社、政│
│    │          │豐股份有限公司台南分公司、成昱生活館│益企業行、建廷企業行、鯊堡有限公司、│
│    │          │有限公司、均東企業有限公司、國洲加油│俠客科技有限公司、韋林實業有限公司、│
│    │          │站有限公司、永昇加油站實業股份有限公│展慶營造股份有限公司、中華資產企業有│
│    │          │司、一心企股份有限公司台南營業所一心│限公司、泰瑋營造有限公司、工功營造有│
│    │          │加油站、政益企業行、中國石油股份有限│限公司、應星室內裝修企業有限公司、鑫│
│    │          │公司油品行銷事業部嘉南營業處光州路加│吉利實業有限公司、慶鴻營造股份有限公│
│    │          │油站、祥宗企業行、北安加油站股份有限│司、明珊實業有限公司、華洲營造股份有│
│    │          │公司、明珊實業有限公司、中油公司高雄│限公司、大順加油站份有限公司、佑肯國│
│    │          │營業處鼎山路加油站、宏達加油站有限公│際企業有限公司、協穩電機有限公司、瑋│
│    │          │司、中油（股）油品行銷專業部嘉南營業│霖營造有限公司、昱達電機工業股份有限│
│    │          │處高速公司嘉義加油站、台亞石油股份有│公司、佳原營造有限公司、鈺通營造工程│
│    │          │限公司嘉義交流道加油站、中油（股）油│股份有限公司、鴻記峰巢紙業股份有限公│
│    │          │品行銷部桃竹苗營業處關西服務區加油站│司、建成隆實業有限公司、台懋實業股份│
│    │          │、中油公司嘉義營業處林內加油站、達興│有限公司、俊和瀝青股份有限公司、啟昇│
│    │          │加油站有限公司、統一精工股份有限公司│營造工程有限公司、宏輝企業行、長虹成│
│    │          │虎尾加油站、中國石油股份有限公司油品│衣有限公司、日峰實業有限公司、友皪興│
│    │          │行銷事業部嘉南營業處崙背加油站、聯發│業有限公司、雄強企業社、永慶砂石行、│
│    │          │加油站實業有限公司、台亞石油股份有限│隆興營造有限公司、凱利紙器股份有限公│
│    │          │公司、中油公司油品行銷事業部嘉南營業│司、三木紙器、海屏企業有限公司、本芳│
│    │          │處東山服務區加油站、中國石油油品行銷│企業股份有限公司、坤瑞瀝青有限公司、│
│    │          │事業部嘉南營業處永二加油站、台亞石油│生一企業行、最虹企業股份有限公司、添│
│    │          │股份有限公司奇美加油站、統一精工股份│力工程企業有限公司、信榕企業股份有限│
│    │          │有限公司永康二站加油站、台亞石油股份│公司、九泰企業社、百銳行銷股份有限公│
│    │          │有限公司永康加油站、一路發加油站股份│司、蔡瑞仁工程企業有限公司、華荃服裝│
│    │          │有限公司、美吉加油站股份有限公司、誠│實業有限公司、明成彩色印刷廠、噶瑪噶│
│    │          │大加油站股份有限公司誠大崑山加油站、│居寺、巨東士木包工業、郁茂工程有限公│
│    │          │冠中企業股份有限公司遠大加油站、乙董│司、春清企業行、開鼎工程行、潤豐營造│
│    │          │有限公司、瑞廷加油站有限公司、民安加│有限公司及友興建設有限公司等，發票金│
│    │          │油站企業有限公司、仁德東和加油站股份│額共1億3564萬4875元，營業稅額共678萬│
│    │          │有限公司、慶豐加油站有限公司、生一企│2250元。                            │
│    │          │業行、大川有限公司太山加油站、燦坤實│                                    │
│    │          │業股份有限公司中華營業處、蔡瑞仁工程│                                    │
│    │          │企業有限公司、全虹企股份有限公司永康│                                    │
│    │          │中北分公司、誠大加油站股份有限公司、│                                    │
│    │          │中國石油（股）公司油品行銷事業部嘉南│                                    │
│    │          │營業處元大加油站、全國電子股份有限公│                                    │
│    │          │司台南縣第一分公司、旭曜電通股份有限│                                    │
│    │          │公司永康大灣門市、統一精工股份有限公│                                    │
│    │          │司佳里本站加油站、中國路油公司油品行│                                    │
│    │          │銷事業部嘉南營業處麻豆二站加油站、永│                                    │
│    │          │盛興有限公司、灣內加油站有限公司、華│                                    │
│    │          │興加油站股份有限公司、慶安企業社之虛│                                    │
│    │          │開進項發票共1億3487萬4876元。       │                                    │
├──┼─────┼──────────────────┼──────────────────┤
│五  │允耀實業股│允耀實業股份有限公司取得普讚科技服務│虛開發票予藝蓁國際有限公司、松木國際│
│    │份有限公司│股份有限公司台南服務站、加得滿份有限│有限公司、唯翔營造有限公司、興南鑄造│
│    │（登記負責│公司公園南路加油站、翡翠企業社、統一│廠股份有限公司、誠工程有限公司、均│
│    │人吳弘仁）│精工股份有限公司中華西站加油站、妍昌│東企業有限公司、永昇昌有限公司、裕展│
│    │          │企業有限公司、三冠王有線電線股份有限│實業社、祥宗企業行、余來成企業有限公│
│    │          │公司、政益企業行、余來成企業有限公司│司、台灣捷豹興業有限公司、韋林實業有│
│    │          │、永樺加油站實業股份有限公司、大成加│限公司、學志營造有限公司、沂峰實業有│
│    │          │油站有限公司、應星室內裝修企業有限公│限公司、生積科技有限公司、儀順企業有│
│    │          │司、明珊實業有限公司、中國石油公司油│限公司、嘉修企業行、雄億營造有限公司│
│    │          │品行銷事業部嘉南營業處中山路加油站、│、明欣營造有限公司、合固興開發有限公│
│    │          │太子汽車工業股份有限公司新營分公司、│司、昌益興有限公司、議珊企業行、南展│
│    │          │統一速達股份有限公司新營營業所、亞太│金屬工業股份有限公司、宏華營造股份有│
│    │          │儲運股份有限公司亞柏新營加油站、大新│限公司、順隆鑄造廠、雄衛股份有限公司│
│    │          │營加油站有限公司、嘉南加油站業有限公│、力誌企業有限公司、冠宜金屬有限公司│
│    │          │司、冠中企業股份有限公司遠大加油站、│及強旺企業有限公司等，發票金額共3538│
│    │          │博運有限公司、特力翠豐股份有限公司仁│萬7655元，逃漏營業稅額共176萬9391元 │
│    │          │德分公司、冠樂旺企業有限公司、永華加│。                                  │
│    │          │油站企業股份有限公司、福懋興業股份有│                                    │
│    │          │限公司福懋加油站、全國電子股份有限公│                                    │
│    │          │司台南縣第三分公司、佳里鎮農會佳農加│                                    │
│    │          │油站、台亞石油股份有限公司佳里加油站│                                    │
│    │          │、大潤發流通事業股份有限公司台南佳里│                                    │
│    │          │店分公司、日新汽車輪胎行、啟冬夢公園│                                    │
│    │          │加油站股份有限公司、中國石油股份有限│                                    │
│    │          │公司嘉南營業處學甲中正路加油站、佳億│                                    │
│    │          │加油站企業有限公司、將軍鄉農會將農加│                                    │
│    │          │油站、統好加油站有限公司將軍站、大榮│                                    │
│    │          │汽車貨運股份有限公司麻豆營業所、締旺│                                    │
│    │          │股份有限公司台灣佳里加油站、台亞石油│                                    │
│    │          │股份有限公司台亞麻豆交流道加油站、冠│                                    │
│    │          │中企業股份有限公司冠中加油站、陸路發│                                    │
│    │          │股份有限公司、海寮加油站股份有限公司│                                    │
│    │          │、永盛興有限公司、之虛開進項發票共  │                                    │
│    │          │3485萬5240元。                      │                                    │
├──┼─────┼──────────────────┼──────────────────┤
│六  │黃添麟興業│取得古赤科技事業股份有限公司、國產汽│虛開發票予興南鑄造廠股份有限公司、順│
│    │有限公司  │車股份有限公司東台南分公司、千越加油│陸企業行、城工程有限公司、妍昌企業│
│    │（登記負責│站實業股份有限公司東門加油站、世立企│有限公司、均東企業有限公司、裕展實業│
│    │人黃添麟）│業行、順陸企業行、志信國際股份有限公│社、宏騏營造有限公司、安富億建設股份│
│    │          │司志裕農加油站、群邵股份有限公司、大│有限公司、杏泉企業行、韋林實業有限公│
│    │          │越加油站實業股份有限公司中華北站、政│司、中華資產企業有限公司、沂峰實業有│
│    │          │益企業行、祥宗企業行、仁德東和加油站│限公司、明珊實業有限公司、勝群興業有│
│    │          │股份有限公司、生一企業行、長欣電信生│限公司、真金貿易股份有限公司、伍興營│
│    │          │活館有限公司、永盛興有限公司之虛開進│造有限公司、雄億營造有限公司、明欣營│
│    │          │項發票共4642萬1055元。              │造有限公司、南展金屬工業股份有限公司│
│    │          │                                    │、晏從實業股份有限公司、協俐鑄造股份│
│    │          │                                    │有限公司、庭恩企業有限公司、信榕企業│
│    │          │                                    │股份有限公司、順隆鑄造卷、東楷營造有│
│    │          │                                    │限公司、新永進工程行、春清企業行、力│
│    │          │                                    │誌企業有限公司、冠宜金屬有限公司、強│
│    │          │                                    │旺企業有限公司及友禾建設有限公司等，│
│    │          │                                    │發票金額共4747萬6580元，逃漏營業稅金│
│    │          │                                    │額共237萬3838元。                   │
├──┼─────┼──────────────────┼──────────────────┤
│七  │國隆企業社│取得正軒工程有限公司、忠實信工程有限│開給順陸企業行、順通水泥製品股份有限│
│    │（登記負責│永華加油站企業股份有限公司、美林加油│公司、永慶砂石行、古都營造有限公司、│
│    │人吳旭振）│站股份有限公司、偉利興業股份有限公司│佳榮營造股份有限公司等，發票金額共47│
│    │          │里港土庫加油站、秦育企業份有限公司九│22萬1600元之事實，逃漏營業稅額共236 │
│    │          │如分公司、仙吉加油站有限公司、台亞石│萬1081元。                          │
│    │          │油股份有限公司萬贏加油站、千越加油站│                                    │
│    │          │實業股份有限公司內埔加油站等公司之虛│                                    │
│    │          │開進項發票共1435萬6164元。          │                                    │
├──┼─────┼──────────────────┼──────────────────┤
│八  │政益企業行│取得蔡瑞仁工程企業有限公司、余來成企│虛開發票予允耀實業股份有限公司、祥宗│
│    │（登記負責│業有限公司之虛開進項發票共161萬9874 │企業行、黃添麟興業有限公司、余來成企│
│    │人黃政益）│元。                                │業有限公司、生一企業行及永盛興有限公│
│    │          │                                    │司等，發票金額共6302萬4755元，逃漏營│
│    │          │                                    │業稅額315萬1240元。                 │
├──┼─────┼──────────────────┼──────────────────┤
│九  │祥宗企業行│取得允耀實業股份有限公司、政益企業行│虛開發票給曜鼎環境科技有限公司、順陸│
│    │（登記負責│、生一企業行之虛開進項發票共2245萬10│企業行、妍昌企業有限公司、黃添麟興業│
│    │人周祥宗）│81元。                              │有限公司、余來成企業有限公司、生一企│
│    │          │                                    │業行、蔡瑞仁工程企業有限公司、永勝興│
│    │          │                                    │有限公司等，發票金額共2252萬5364元之│
│    │          │                                    │事實，逃漏營業稅額共112萬6272元。   │
├──┼─────┼──────────────────┼──────────────────┤
│十一│新東駿資源│取得東森得易購股份有限公司台北分公司│虛開發票予百寬營造有限公司、興南鑄造│
│    │物流實業有│、世峰加油站有限公司、大越加油站實業│廠股份有限公司、盈禾環保科技有限公司│
│    │限公司（登│股份有限公司開元加油站、桂安有限公司│、均東企業有限公司、鑫豐億實業有限公│
│    │記負責人吳│、順發電腦股份有限公司台南店、德源電│司、裕展實業社、奕通營造有限公司、中│
│    │淑絹）    │腦有限公司、合歡國際有限公司、全聯實│工機械股份有限公司、卓勇企業有限公司│
│    │          │業股份有限公司台南文南分公司、捷修網│、韋林實業有限公司、杏泉企業行、業翔│
│    │          │股份有限公司台南分公司、國產汽車股份│實業有限公司、沂峰實業有限公司、每家│
│    │          │有限公司東台南分公司、匯豐汽車股份有│好股份有限公司、聯順益工業股份有限公│
│    │          │限公司台南分公司、千越加油站實業股份│司、利泰機械工程有限公司、優議企業有│
│    │          │有限公司東門加油站、志信國際股份有限│限公司、國弘企業工程行、榮順企業社、│
│    │          │公司志信裕農加油站、燦坤實業股份有限│鈺昇企業行、力誌企業有限公司、源廣預│
│    │          │公司永華分公司、久旻文具有限公司、京│拌混凝土股份有限公司、原廣混凝土實業│
│    │          │懋行、震旦行股份有限公司台南27營業所│股份有限公司、鑫鑫砂石有限公司、介允│
│    │          │、峻北生活館有限公司、統一精工股份有│工程有限公司、昌堉車企業有限公司等之│
│    │          │限公司中華西站加油站、大越加油站實業│發票金額共4078萬2679元，逃漏營業稅金│
│    │          │股份有限公司中華北站、鑫鈺慶銀樓南國│額共203萬9139元。                   │
│    │          │電器行、金華書局、統一精工股份有限公│                                    │
│    │          │司金華加油站、丁泉實業有限公司金華店│                                    │
│    │          │、全國電子股份有限公司台南第11分公司│                                    │
│    │          │、國洲加油站有限公司、永昇加油站實業│                                    │
│    │          │股份有限公司、一心企業股份有限公司台│                                    │
│    │          │南營業所一心加油站、弘緯企業社、儀光│                                    │
│    │          │眼鏡行、多米有限公司、全國電子股份有│                                    │
│    │          │限公司台南第二分公司、永樺加油站實業│                                    │
│    │          │股份有限公司、土城加油站實業股份有限│                                    │
│    │          │公司、大銘昌加油站有限公司、海聯科技│                                    │
│    │          │有限公司、毅生企業行、奕卉企業有限公│                                    │
│    │          │司、廣旺實業有限公司、允松興業有限公│                                    │
│    │          │司、明耀興業有限公司、允新企業行、鑫│                                    │
│    │          │吉利實業有限公司、瑞泰國際實業股份有│                                    │
│    │          │限公司、美聯益國際貿易股份有限公司、│                                    │
│    │          │生積科技有限公司、明珊實業有限公司、│                                    │
│    │          │寶昌開發管理顧問有限公司、琨盟國際股│                                    │
│    │          │份有限公司、久力企業行、怡安生物科技│                                    │
│    │          │有限公司、永佳成企業有限公司、台亞石│                                    │
│    │          │油股份有限公司西螺加油站、全國加油站│                                    │
│    │          │股份有限公司清安站、林德興業股份有限│                                    │
│    │          │公司、統一速達股份有限公司新營營業所│                                    │
│    │          │、廣源昌企業有限公司、亞太儲運股份有│                                    │
│    │          │限公司亞柏新營加油站、大新營加油站有│                                    │
│    │          │限公司、安福股份有限公司、永信加油站│                                    │
│    │          │有限公司、東聖加油站企業股份有限公司│                                    │
│    │          │、台亞石油股份有限公司奇美加油站、統│                                    │
│    │          │一精工股份有限公司永康二站加油站、博│                                    │
│    │          │運股份有限公司、仁德太子加油站有限公│                                    │
│    │          │司、仁德東和加油站股份有限公司、臺灣│                                    │
│    │          │糖業股份有限公司油品事業部虎山加油站│                                    │
│    │          │、高昇加油站有限公司、臺灣糖業股份有│                                    │
│    │          │限公司油品事業部豐億加油站、大台南加│                                    │
│    │          │油站股份有限公司、上曜加油站股份有限│                                    │
│    │          │公司、翰璟圖書文具有限公司、全國電子│                                    │
│    │          │股份有限公司臺南縣第12分公司、水噹噹│                                    │
│    │          │小吃部、加得滿股份有限公司大灣加油站│                                    │
│    │          │、冠樂旺企業有限公司、統一精工股份有│                                    │
│    │          │限公司佳里二站加油站、佳里鎮農會佳農│                                    │
│    │          │加油站、大潤發流通事業股份有限公司台│                                    │
│    │          │南佳里分公司、啟冬夢公園加油站股份有│                                    │
│    │          │限公司、佳億加油站企業有限公司、將軍│                                    │
│    │          │鄉農會將農加油站、統好加油站有限公司│                                    │
│    │          │將軍站、臺灣糖業股份有限公司油品事業│                                    │
│    │          │部國聖加油站、締旺股份有限公司佳里加│                                    │
│    │          │油站、冠中企業股份有限公司冠中加油站│                                    │
│    │          │、穎升電訊有限公司、陸路發股份有限公│                                    │
│    │          │司、海寮加油站股份有限公司、銅昌工程│                                    │
│    │          │有限公司、台亞石油股份有限公司中安加│                                    │
│    │          │油站、周文企業行、彌陀加油站股份有限│                                    │
│    │          │公司等之虛開進項發票共3884萬1606元。│                                    │
├──┼─────┼──────────────────┼──────────────────┤
│十二│鑫豐億實業│取得東森得易購股份有限公司台北分公司│虛開發票予日商地崎營造股份有限公司台│
│    │有限公司（│、大越加油站實業股份有限公司開元加油│灣分公司、泛亞工程建設股份有限公司、│
│    │登記負責人│站、合歡國際有限公司、億進寢具企業有│維瓦第餐飲店、任翔建材有限公司、三富│
│    │黃昭仁）  │限公司、中油股份有限公司臺灣營業總處│釣具股份有限公司、均東企業有限公司、│
│    │          │台南營業處中華路東加油站、千越加油站│宗謀營造有限公司、東春貿易有限公司、│
│    │          │實業股份有限公司東門加油站、全虹企業│韋林實業有限公司、明耀興業有限公司、│
│    │          │股份有限公司永華分公司、久旻文具有限│井泰工程有限公司、明珊實業有限公司、│
│    │          │公司、京懋行、新東駿資源物流實業有限│澄隆企業有限公司、鼎茂工程行、慶承企│
│    │          │公司、中國石油股份有限公司油品行銷事│業行、全力營造有限公司、每家好股份有│
│    │          │業部嘉南營業處西門路加油站、峻北生活│限公司、琨盟國際股份有限公司、雄億營│
│    │          │館有限公司、統一精工股份有限公司中華│造有限公司、隆興營造有限公司、凱利紙│
│    │          │西站加油站、大越加油站實業股份有限公│器股份有限公司、展慶鋁業股份有限公司│
│    │          │司中華北站、均東企業有限公司、統一精│、最虹企業股份有限公司、尚智工程行、│
│    │          │工股份有限公司金華加油站、國洲加油站│明成彩色印刷廠、環碩環保工程有限公司│
│    │          │有限公司、駿鴻企業社、中國石油股份有│、總運廢棄物清理股份有限公司、慶泰工│
│    │          │限公司油品行銷事業部嘉南營業處灣裡加│程行、正宸營造有限公司等，發票金額共│
│    │          │油站、統一精工股份有限公司海佃加油站│2936萬1850元，逃漏營業稅金額共146萬 │
│    │          │、奕卉企業社、杏泉企業行、全國加油站│8100元。                            │
│    │          │股份有限公司三多路加油站、允松興業有│                                    │
│    │          │限公司、允新企業行、鑫吉利實業有限公│                                    │
│    │          │司、寶昌開發管理顧問有限公司、大翔開│                                    │
│    │          │發有限公司、東森購物百貨股份有限公司│                                    │
│    │          │、久力企業行、怡安生物科技有限公司、│                                    │
│    │          │台亞石油股份有限公司嘉義交流道站、台│                                    │
│    │          │亞石油股份有限公司湖口南下加油站、山│                                    │
│    │          │隆通運股份有限公司山隆沙田加油站、大│                                    │
│    │          │驊加油站實業有限公司、康惠生活科技有│                                    │
│    │          │限公司、台亞石油股份有限公司水上交流│                                    │
│    │          │道加油站、福懋興業股份有限公司福懋水│                                    │
│    │          │上加油站、昇億加油站有限公司、台亞石│                                    │
│    │          │油股份有限公司新營交流道加油站、中國│                                    │
│    │          │石油股份有限公司油品行銷事業部嘉南營│                                    │
│    │          │業處東山服務區加油站、台亞石油股份有│                                    │
│    │          │限公司永康交流道加油站、福懋興業股份│                                    │
│    │          │有限公司福懋長城加油站、台亞石油股份│                                    │
│    │          │有限公司奇美加油站、統一精工股份有限│                                    │
│    │          │公司永康二站加油站、美吉加油站股份有│                                    │
│    │          │限公司、冠中企業股份有限公司遠大加油│                                    │
│    │          │站、仁德太子加油站有限公司、仁德東和│                                    │
│    │          │加油站股份有限公司、福懋興業股份有限│                                    │
│    │          │公司福懋仁德加油站、南昇加油站股份有│                                    │
│    │          │限公司、臺灣糖業股份有限公司油品事業│                                    │
│    │          │部虎山加油站、高昇加油站有限公司、中│                                    │
│    │          │國石油股份有限公司油品行銷事業部嘉南│                                    │
│    │          │營業處關廟加油站、中國石油股份有限公│                                    │
│    │          │司油品行銷事業部嘉南營業處元大加油站│                                    │
│    │          │、水噹噹小吃部、加得滿股份有限公司大│                                    │
│    │          │灣加油站、周文企業行、統一精工股份有│                                    │
│    │          │限公司湖內加油站、唯豐企業有限公司等│                                    │
│    │          │之虛開進項發票共3091萬3166元之事實。│                                    │
├──┼─────┼──────────────────┼──────────────────┤
│十三│偉宏企業行│取得南洲砂石行之虛開進項發票共157萬 │虛開發票予衛司特科技股份有限公司、榮│
│    │（登記負責│6800元之事實。                      │建營造有限公司、大礎工程股份有限公司│
│    │人甲○○）│                                    │、杉鴻營造有限公司、奕翔營造有限公司│
│    │          │                                    │、典科技開發股份有限公司、正億工程行│
│    │          │                                    │、國全營造有限公司、順通水泥製品股份│
│    │          │                                    │有限公司、上杰企業行、永慶砂石行、森│
│    │          │                                    │府營造有限公司、順昌建材有限公司、南│
│    │          │                                    │洲砂石行、福胤營造有限公司，日日瀝青│
│    │          │                                    │拌合廠、金圖利營造有限公司、龍億營造│
│    │          │                                    │有限公司、安定營造有限公司共3888萬54│
│    │          │                                    │09元，逃漏營業稅金額共194萬272元    │
│    │          │                                    │。                                  │
│    │          │                                    │                                    │
├──┼─────┼──────────────────┼──────────────────┤
│    │  合  計  │虛增進項共3億9189萬3185元。         │虛開銷項共7億6033萬7965元、逃漏營業 │
│    │（新臺幣）│                                    │稅金額共3801萬2958元。              │
└──┴─────┴──────────────────┴──────────────────┘
以上正本證明與原本無異。
如不服本判決應於收受本判決後10日內向本院提出上訴書狀，並
應敘述具體理由。如未敘述上訴理由者，應於上訴期間屆滿後20
日內向本院補提理由書狀（均須按他造當事人之人數附繕本）「
切勿逕送上級法院」。
                                書記官  謝文心
中    華    民    國    97    年    5     月    1     日
附錄本案論罪科刑法條：
稅捐稽徵法第41條
  (逃漏稅捐之處罰)
 納稅義務人以詐術或其他不正當方法逃漏稅捐者，處5年以下有
 期徒刑、拘役或科或併科新台幣6萬元以下罰金。
稅捐稽徵法第47條
  (法人或非法人團體負責人之刑責)
 本法關於納稅義務人、扣繳義務人及代徵人應處徒刑之規定，於
 左列之人適用之：
 一  公司法規定之公司負責人。
 二  民法或其他法律規定對外代表法人之董事或理事。
 三  商業登記法規定之商業負責人。
 四  其他非法人團體之代表人或管理人。
稅捐稽徵法第43條
  (教唆或幫助逃漏稅捐等之處罰)
 教唆或幫助犯第41條或第42條之罪者，處3年以下有期徒刑、拘
 役或科新台幣6萬元以下罰金。
 稅務人員、執行業務之律師、會計師或其他合法代理人犯前項之
 罪者，加重其刑至二分之一。
 稅務稽徵人員違反第33條規定者，除觸犯刑法者移送法辦外，處
 1萬元以上5萬元以下罰鍰。
商業會計法第71條
 商業負責人、主辦及經辦會計人員或依法受託代他人處理會計事
 務之人員有下列情事之一者，處5年以下有期徒刑、拘役或科或
 併科新臺幣60萬元以下罰金：
 一、以明知為不實之事項，而填製會計憑證或記入帳冊。
 二、故意使應保存之會計憑證、會計帳簿報表滅失毀損。
 三、偽造或變造會計憑證、會計帳簿報表內容或毀損其頁數。
 四、故意遺漏會計事項不為記錄，致使財務報表發生不實之結果
     。
 五、其他利用不正當方法，致使會計事項或財務報表發生不實之
     結果。


司法院資訊處製作；財團法人民間司法改革基金會備份。
